【裁判字號】    90,訴,908
【裁判日期】    901009
【裁判案由】    毒品危害防制條例
【裁判全文】
臺灣桃園地方法院刑事判決                          九十年度訴字第九○八號
    公  訴  人  臺灣桃園地方法院檢察署檢察官
    被      告  甲○○
右列被告因違反毒品危害防制條例案件，經檢察官提起公訴（九十年度偵字第五○二
號），及移送併辦（九十年度毒偵字第一一五二號），本院判決如左：
    主    文
甲○○連續施用第一級毒品，處有期徒刑捌月。扣案之第一級毒品海洛因淨重壹點壹
公克、殘餘海洛因空袋貳個均沒收銷燬之，扣案之分裝袋拾玖個、削尖吸管貳支、包
裝空袋貳個沒收；又連續施用第二級毒品，處有期徒刑柒月。扣案之第二級毒品安非
他命（共柒包）驗餘淨重拾參點伍伍零捌公克，沒收銷燬之，扣案之分裝袋拾玖個、
削尖吸管貳支沒收。應執行有期徒刑壹年貳月，扣案之第一級毒品海洛因淨重壹點壹
公克、殘餘海洛因空袋貳個、第二級毒品安非他命（共柒包）驗餘淨重拾參點伍伍零
捌公克，沒收銷燬之，扣案之分裝袋拾玖個、削尖吸管貳支、包裝空袋貳個沒收。
    事    實
一、甲○○曾於民國八十八年間，因施用第二級毒品安非他命案件，經本院於八十八
    年七月十五日以八十八年度毒聲字第四○○二號裁定送勒戒處所觀察、勒戒，期
    滿無施用傾向，經臺灣桃園地方法院檢察署檢察官於八十八年八月三日以八十八
    年度偵字第一一一八六號、八十八年度偵字第一一二二一號為不起訴處分確定。
    嗣於八十九年間，又施用第二級毒品安非他命案件，再經本院於八十九年三月二
    十一日以八十九年度毒聲字第二○八一號裁定觀察、勒戒，期滿認有施用傾向，
    本院另於八十九年四月二十日以八十九年度毒聲字第二九一三號裁定送強制戒治
    並提起公訴，經本院於八十九年五月二十日以八十九年度壢簡字第七二一號判決
    ，判處有期徒刑五月確定。竟仍未戒除毒癮，自八十九年十二月某日起至九十年
    三月二十日止，以其所有如附表所示分裝袋、削尖吸管、吸食器等物為工具，於
    桃園縣平鎮市○○路朋友住處或其位於桃園縣中壢市○○路六十四號住處，連續
    交互施用第一級毒品海洛因、第二級毒品安非他命，經警分別於附表所示之時、
    地查獲，並分別扣得附表所示之物。
二、案經桃園縣警察局桃園分局報告臺灣桃園地方法院偵查起訴及桃園縣警察局中壢
    局報告臺灣桃園地方法院檢察署檢察官併案審理。
    理    由
一、右揭犯罪事實，訊據被告甲○○坦承不諱，並有附表所示之扣案物可資佐證。又
    被告於附表所示時、地，為警查獲時所採集之尿液，經送桃園縣衛生局檢驗結果
    ，分別呈安非他命陽性反應，及安非他命、嗎啡陽性反應，有被採尿人名編號對
    照表（參九十年度毒偵字第五○二號卷第三十二頁、九十年度毒偵字第一一五二
    號卷第四十一頁）、桃園縣衛生局九十年二月五日（參五○二號卷第三十三頁）
    、同年五月八日、同年六月十五日（參一一五二號卷第四十二、四十三頁）不法
    藥物尿液檢定書三份在卷可憑。前開所採之尿液，再經臺灣桃園地方法院檢察署
    檢察官及本院，分別送內政部警政署刑事警察局及法務部調查局複驗，亦均呈安
    非他命、嗎啡之陽性反應，復有內政部警政署刑事警察局九十年四月三日刑鑑字
    第二九八二○號鑑驗通知書（參五○二號卷第三十七頁）、法務部調查局九十年
    七月二十四日（90）陸（一）字第九○○四一二○四號、及同年八月十七日（90
    ）陸（一）字第九○○五一九二六號檢驗通知書（參本院卷）附卷可考，是被告
    為警查獲後，所採之尿液確呈安非他命及海洛因陽性反應，應無疑義，由此推知
    ，被告確有施用第一級、第二級毒品之犯行。又扣案之附表編號一之１及編號二
    之１等物，確為第二級毒品安非他命，亦有憲兵司令部刑事鑑識中心九十年七月
    三日（90）綱得字第○八七四○號、同年八月十六日（90）綱晶字第一○七八七
    號鑑驗通知書（參本院卷）可按，而扣案之附表編號一之２，確為第一級毒品海
    洛因、編號二之２殘餘海洛因空袋，內確含有海洛因成份，亦有法務部調查局九
    十年二月十三日（90）陸（一）字第九○一三五三三三號鑑定通知書（參五○二
    號卷第三十四頁）、憲兵司令部刑事鑑識中心九十年八月二十四日（90）綱得字
    第一一○九一號鑑驗通知書附卷（參本院卷）可查，足徵被告自白與事實相符，
    堪以採信。又被告前因施用毒品，經本院裁定觀察、勒戒，期滿無施用毒品傾向
    ，經臺灣桃園地方法院檢察署檢察官為不起訴處分後，又施用毒品，經觀察、勒
    戒、戒治及判刑，其三犯連續施用第一級、第二級毒品之犯行，事證明確，應可
    認定。
二、核被告所為，係犯毒品危害防制條例第十條第一項、第二項之罪。被告施用時所
    持有之第一級、第二級毒品及持有附表所示之第一級、第二級毒品，均係為供己
    施用，其持有之低度行為，應為施用之高度行為所吸收，不另論罪。被告先後多
    次施用第一級、第二級毒品犯行，均時間緊接，犯罪構成要件相同，顯係各基於
    概括犯意為之，應依刑法第五十六條連續犯規定，論以一罪，並加重其刑。被告
    所犯上開各罪，犯意各別，行為不同，應分論併罰。公訴人係以被告於九十年一
    月十八日三時三十分許回溯九十六小時止之某時內，非法施用第一級、第二級毒
    品，惟被告於本院審理時供承於事實欄所載之時間內，連續多次施用，復有附表
    所示各項扣案物品及尿液報告可佐，且被告已有多次施用毒品之紀錄，短短二個
    月之時間，因施用毒品，二次為警查獲，衡諸施用毒品成癮者，通常不斷多次施
    用之情況，是被告於本院所為之供述，應為可信，該未經起訴部分（含移送併辦
    部分），與檢察官起訴部分，被告係基於概括之犯意為之，為連續犯，屬裁判上
    一罪，其一部起訴之效力，及於全部，本院自得併予審究，附此敘明。爰審酌被
    告前因施用毒品，業經觀察、勒戒、強制戒治、科刑判決，又三犯施用毒品犯行
    ，戕害己身，惟犯後坦承犯行等一切情狀，量處如主文所示之刑，並定其應執行
    之刑。扣案之附表編號一之１第二級毒品、２第一級毒品及編號二之２殘留第一
    級毒品而無法析離之空袋，為被告所有，供施用之毒品，不問屬於犯人與否，均
    依毒品危害防制條例第十八條第一項前段沒收銷燬之；扣案之附表編號一之３分
    裝袋、編號二之３削尖吸管、４分裝袋、５吸食器等物，為供犯罪所用之物，且
    為被告所有，業據被告供明在卷，應依刑法第三十八條第一項第二款沒收；編號
    二之１第二級毒品二包，已於鑑定時用磬，爰不另為沒收銷燬之諭知，惟剩餘之
    包裝空袋二個，為包裝毒品之用，為被告所有，爰依刑法第三十八條第一項第二
    款沒收，附此敘明。
據上論斷，應依刑事訴訟法第二百九十九條第一項前段，毒品危害防制條例第十條第
一項、第二項、第十八條第一項前段，刑法第十一條、第五十六條、第五十一條第五
款、第三十八條第一項第二款，判決如主文。
本案經檢察官陳美華到庭執行職務。
中      華      民      國      九十      年      十      月      九    日
                                臺灣桃園地方法院刑事第二庭
                                    審判長法  官  王  兆  飛
                                          法  官  曾  正  耀
        法  官  李  桂  英
右正本證明與原本無異。
如不服本判決，應於判決送達後十日內，向本院提出上訴狀。
                                          書記官  梁  麗  雲
中      華      民      國      九十      年      十      月      九    日
附錄本案論罪科刑法條全文：
毒品危害防制條例第十條第一項、第二項：
施用第一級毒品者，處六月以上五年以下有期徒刑。
施用第二級毒品者，處三年以下有期徒刑。
附表：
┌─┬───┬─────┬───────┬───────┬───────┐
│編│查獲時│查獲地點  │扣得物品（公克│沒收法條依據  │相關偵卷案號  │
│號│間    │          │）            │              │              │
│  │      │          │              │              │              │
├─┼───┼─────┼───────┼───────┼───────┤
│  │九十年│桃園縣中壢│1.第二級毒品七│毒品危害防制條│九十年度毒偵字│
│  │一月十│市○○路六│  包（共15g） │例第十八條第一│第五○二號    │
│  │七日二│十三號八樓│  驗餘淨重    │項前段        │              │
│一│十二時│          │  13.5508g    │              │              │
│  │四十分│          │2.第一級毒品（│              │              │
│  │許    │          │  1.5g）淨重  │              │              │
│  │      │          │  1.1g        │              │              │
│  │      │          │------------- │--------------│              │
│  │      │          │3.分裝袋9個   │刑法第三十八條│              │
│  │      │          │              │第一項第二款  │              │
├─┼───┼─────┼───────┼───────┼───────┤
│  │九十年│桃園縣中壢│1.第二級毒品二│1.空袋依刑法第│九十年度毒偵字│
│  │三月二│市○○○街│  包共0.6g（驗│三十八條第一項│第一一五二號  │
│  │十日二│十二號前  │  餘淨重0g）。│第二款沒收。  │              │
│  │十三時│          │  剩餘包裝空袋│2.毒品危害防制│              │
│  │三十分│          │  2個。       │條例第十八條第│              │
│二│許    │          │2.殘餘海洛因空│一項前段      │              │
│  │      │          │  袋2個。     │              │              │
│  │      │          │--------------│--------------│              │
│  │      │          │3.削尖吸管2支 │刑法第三十八條│              │
│  │      │          │4.空分裝袋10個│ 第一項第二款 │              │
│  │      │          │5.安非他命吸食│              │              │
│  │      │          │  器1組       │              │              │
└─┴───┴─────┴───────┴───────┴───────┘
右正本證明與原本無異。
如不服本判決，應於判決送達後十日內，向本院提出上訴狀。
                                          書記官
中      華      民      國      九十      年      九    月    二十七    日


司法院資訊處製作；財團法人民間司法改革基金會備份。
